【裁判字號】    97,易,4152
【裁判日期】    980427
【裁判案由】    毀損
【裁判全文】
臺灣臺中地方法院刑事判決              97年度易字第4152號
公  訴  人  臺灣臺中地方法院檢察署檢察官
被      告  乙○○
                    （現於臺灣臺中監獄執行中）
上列被告因毀損案件，經檢察官聲請簡易判決處刑（97年度偵字
第18594號），本院豐原簡易庭認不得以簡易判決處刑（97年度
豐簡字第701號），移由本院普通庭審理，判決如下：
    主    文
本件公訴不受理。
    理    由
一、公訴意旨如聲請簡易判決處刑書所載（如附件）。
二、按告訴乃論之罪，告訴人於第一審辯論終結前，得撤回其告
    訴，又告訴經撤回者，應諭知不受理之判決，並得不經言詞
    辯論為之，刑事訴訟法第238條第1項、第303條第3款、第
    307條，分別定有明文。
三、本件被告乙○○經檢察官以刑法第354條之罪提起公訴，依
    照同法第357條規定係屬告訴乃論之罪，茲經告訴人丙○○
    於第一審辯論終結前撤回告訴，爰不經言詞辯論，諭知不受
    理之判決。
據上論斷，應依刑事訴訟法第452條、第303條第3款，第307條，
判決如主文。
中    華    民    國    98    年    4     月    27    日
                  刑事第十五庭  法  官  戴嘉慧
以上正本證明與原本無異。
如不服本判決應於收受判決後10日內向本院提出上訴書狀，並應
敘述具體理由；其未敘述上訴理由者，應於上訴期間屆滿後20日
內向本院補提理由書（均須按他造當事人之人數附繕本）「切勿
逕送上級法院」。
                                書記官  劉晴芬
中    華    民    國    98    年    4     月    27    日
【附件】
臺灣臺中地方法院檢察署檢察官聲請簡易判決處刑書
                                      97年度偵字第18594號
     被      告  乙○○  男  32歲（民國○○年○月○日生）
                         住臺中縣潭子鄉○○路○段242巷31號
                         7樓之1
                         國民身分證統一編號：Ｚ000000000號
上列被告因毀棄損壞案件，業經偵查終結，認為宜聲請以簡易判
決處刑，茲將犯罪事實及證據並所犯法條分敘如下：
         犯罪事實
一、乙○○夥同不詳姓名年籍之男子，基於毀棄損壞之犯意聯絡
    ，於民國95年9月23日22時30分許，共同騎乘車號IZM-583號
    機車（為王鑫義所有）至臺中市○○路○段903號丙○○之住
    處，以石塊砸擊丙○○所有之車號1013-HN號自小客車之前
    後擋風玻璃及以油漆潑灑自小客車車身之方式，毀損該自小
    客車擋風玻璃及烤漆，致令不堪使用，而足以生損害於丙○
    ○。
二、案經丙○○訴由臺中市警察局第五分局報告偵辦。
              證據並所犯法條
一、訊據被告雖坦認有向車主王鑫義之兄王銘義借用上開機車，
    惟否認有為上開犯行，辯稱該機車係借予自稱「謝承宏」之
    人等語，惟上開事實業據告訴人丙○○指認無訛，復據證人
    王鑫義、王銘義、甲○○證述在卷，此外，復有監視器翻拍
    照片、現場照片、車籍作業系統-查詢認可資料等在卷可佐
    。被告犯嫌已堪認定。
二、核被告所為，係犯刑法第354條之毀棄損壞罪嫌。被告與姓
    名年籍不詳之人，有犯意聯絡及行為分擔，請論以共同正犯
    。
三、依刑事訴訟法第451條第1項聲請逕以簡易判決處刑。
     此    致
臺灣臺中地方法院
中    華    民    國    97    年    8    月    29    日
                               檢  察  官      滕  治  平
本件正本證明與原本無異
中    華    民    國    97    年    9    月    5    日
                               書  記  官      廖  莉  萍


司法院資訊處製作；財團法人民間司法改革基金會備份。
